臺灣臺北地方法院刑事判決　　　　　　　96年度易字第2805號
公　訴　人　臺灣臺北地方法院檢察署檢察官
被　　　告　甲○○
上列被告因毒品危害防制條例案件，經檢察官提起公訴（96年度
毒偵字第2972號），本院判決如下：
    主  文
甲○○施用第二級毒品，累犯，處有期徒刑陸月，如易科罰金，
以新臺幣壹仟元折算壹日。扣案第二級毒品安非他命壹包（毛重
：壹點壹公克，淨重：零點玖公克）沒收銷燬之，吸食器壹組沒
收。
    事      實
一、甲○○因施用第二級毒品安非他命案件，經臺灣板橋地方法
    院於民國92年2月19日以92年度毒聲字第561號裁定送觀察、
    勒戒後，認有繼續施用毒品之傾向，經臺灣板橋地方法院於
    92年3月24日以92年度毒聲字第822號裁定施以強制戒治1 年
    ，於92年9月17日停止強制戒治付保護管束；又因施用毒品
    案件，經臺灣板橋地方法院先後於92年9月15日以92年度簡
    字第2349號判決、93年1月28日以93年度簡字第292號判決，
    均判處有期徒刑6月確定，於94年1月14日執行完畢；再因竊
    盜、施用毒品案件，經臺灣嘉義地方法院於95年6月30日以
    95年度易字第258號判決，各判處有期徒刑7月、5月，應執
    行有期徒刑11月確定，於96年7月16日執行完畢。詎其猶不
    知悔改，復基於施用第二級毒品安非他命之犯意，於96年9
    月12日凌晨零時許，在臺北縣新店市○○路速食店廁所施用
    第二級毒品安非他命1次。嗣於同年9月12日凌晨零時15分許
    ，在臺北縣新店市○○路與安德街口，為警查獲，並當場扣
    得第二級毒品安非他命1 包（毛重：1.1公克，淨重0.9公克
    ）及吸食器1組。
二、案經臺北縣政府警察局新店分局報告臺灣臺北地方法院檢察
    署檢察官偵查起訴。
    理      由
一、訊據被告甲○○對於上揭犯罪事實均坦承不諱，且被告警詢
    後所採之尿液，確呈安非他命陽性之反應，亦有臺灣檢驗科
    技股份有限公司96年10月9 日濫用藥物檢驗報告書在卷可稽
    ，並有扣案安非他命1 包（毛重：1.3公克，淨重：0.9公克
    ）及玻璃球吸食器1 組等物可資佐證，被告確有施用第二級
    安非他命之犯行，堪以認定。是本件事證明確，被告犯行堪
    以認定，應予依法論科。
二、核被告施用安非他命所為，係犯毒品危害防制條例第10條第
    2 項之施用第二級毒品罪。其持有安非他命係供自己施用所
    用，應為高度之施用毒品犯行所吸收，不另論罪。又被告前
    有如事實欄所載之前科，此有臺灣高等法院被告全國前案紀
    錄表1份在卷供參，則被告於5年內故意再犯本件有期徒刑以
    上之罪，為累犯，應依法加重其刑。爰審酌被告前經觀察、
    勒戒及強制戒治，嗣後再因施用毒品而被判處有期徒刑後，
    猶未戒除施用毒品之惡習，其抗拒毒品之意志力顯然薄弱，
    惟念及被告施用毒品僅戕害個人之身體、健康，且犯罪後尚
    能坦承犯行，尚稱有悔意之態度等一切情狀，量處如主文所
    示之刑，並諭知易科罰金之折算標準。扣案安非他命1包（
    毛重：1.1公克，淨重0.9公克）係屬查獲之毒品，應依毒品
    危害防制條例第18條第1項前段沒收銷燬之。至扣案吸食器1
    組，並非專供施用毒品之物，惟係供被告施用安非他命所用
    之物，且為其所有，業據被告供承在卷，應依刑法第38條第
    1 項第2款宣告沒收之。
三、公訴意旨另以：被告基於施用第二級毒品安非他命之犯意，
    除事實欄所載時、地之施用第二級毒品安非他命外，自96年
    7月底至同年9月初，在臺北縣新店市○○路速食店廁所等處
    ，接續施用第二級毒品安非他命多次，因認被告此部分涉犯
    毒品危害防制條例第10條第2 項施用第二級毒品罪嫌云云。
    惟查，按犯罪事實應依證據認定之，無證據不得認定犯罪事
    實；被告之自白，不得作為有罪判決之唯一證據，仍應調查
    其他必要之證據，以察其是否與事實相符，刑事訴訟法第15
    4條第2項、第156條第2項分別定有明文。經查，被告於警詢
    時自白自78年左右開始施用安非他命，最後一次施用時間為
    94年9月12日凌晨（偵卷第9頁），於偵查中自白前後僅施用
    二次，第一次係在96年7 月底（偵卷第47頁），於本院審理
    時則辯稱僅有施用一次，顯見被告已有前後供述不一之瑕疵
    ，況公訴人並未提出其他證據，而所引上揭補強證據，僅能
    證明被告於事實欄所載施用第二級毒品安非他命部分犯行確
    與事實相符，尚無法遽認被告於彼時以外之其他時間，亦有
    施用第二級毒品安非他命之事實。此外，本院復查無其他積
    極證據足資佐證被告此部分犯行，本應為無罪之諭知，然公
    訴人認此部分如成立犯罪，與被告前揭論罪科刑部分具有接
    續犯之實質上一罪關係，爰不另為無罪之諭知，併此敘明。
據上論斷，應依刑事訴訟法第284條之1、第299條第1項前段，毒
品危害防制條例第10條第2項、第18條第1項前段，刑法第11條、
第47條第1項、第41條第1項前段、第38條第1項第2款，判決如主
文。
本案經檢察官高怡修到庭執行職務。
中　　華　　民　　國　　96　　年　　12　　月　　12　　日
　　　　　　　　　      刑事第六庭    法　官　林孟皇
本正本證明與原本無異。
如不服本判決，應於送達後10日內向本院提出上訴狀。
                                    　書記官　宋德華
中　　華　　民　　國　　96　　年　　12　　月　　12　　日
附錄本案論罪科刑法條全文：
毒品危害防制條例第10條
施用第一級毒品者，處六月以上五年以下有期徒刑。
施用第二級毒品者，處三年以下有期徒刑。
